臺灣高等法院刑事判決
111年度上易字第700號
上  訴  人  
即  被  告  謝麗慧




上列上訴人即被告因妨害名譽案件，不服臺灣士林地方法院111
年度易字第40號，中華民國111年4月13日第一審判決（起訴案號
：110年度偵緝字第1191號），提起上訴，本院判決如下：
    主  文
上訴駁回。
    事實及理由
一、本案經本院審理結果，認第一審以上訴人即被告謝麗慧係犯
    刑法第309條第1項之公然侮辱罪，處拘役貳拾日，如易科罰
    金，以新臺幣壹仟元折算壹日，核其認事用法及量刑均無不
    當，應予維持，就事實、證據及理由均引用第一審判決書之
    記載（如附件）。　　
二、被告上訴意旨略以：被告知道錯了，希望有機會可以跟告訴
    人達成和解，請求法院判輕一點等語。
三、維持原判決之理由：
    按刑罰之量定，為法院之職權，倘法院已審酌刑法第57條各
    款所列情狀，而所量定之刑並未逾越法定刑範圍，亦無顯然
    失當情形，自不得任意指為違法。原判決就被告本案犯行，
    已敘明認為被告謝麗慧僅因對從事相同行業之告訴人有所不
    滿，竟公然出言辱罵告訴人，使告訴人深覺難堪，顯見缺乏
    尊重他人之法治觀念，所為甚非有當。又被告於原審審理時
    否認犯行，復未與告訴人達成和解，難認其知所悔悟。另被
    告於原審審理時，自陳具有高中肄業之學歷，現從事資源回
    收工作，月收入約新臺幣500元，及其離婚、無子女，目前
    住在先前同事家，其需扶養父母等智識程度及生活狀況（見
    易字卷第71頁）。再被告前曾因違反麻醉藥品管理條例、公
    共危險、幫助詐欺、妨害公務等案件，經判刑確定之品行，
    此有本院被告前案紀錄表在卷可參等一切情狀，量處拘役貳
    拾日，並諭知易科罰金之折算標準，顯已考量被告之犯罪動
    機、手段、所生危害、犯後態度等情。被告嗣於本院審理時
    雖坦承犯行，然其仍未與告訴人達成和解，賠償告訴人所受
    損害，本院審酌被告於告訴人平日生活圈以上開言語辱罵告
    訴人，告訴人承受之身心壓力可以想見，且被告於原審仍飾
    詞狡辯，耗費司法資源，是在權衡被告侵害法益之惡性，與
    其個人之生活狀況相較等一切情狀，原審刑罰裁量權之行使
    ，既未逾越法定刑範圍，亦無濫用權限、顯然失當或過重之
    處，是被告請求從輕量刑乙節，為無理由，應予駁回。
據上論斷，應依刑事訴訟法第368條、第373條，判決如主文。
本案經檢察官許梨雯聲請簡易判決處刑，檢察官李叔芬到庭執行
職務。
中　　華　　民　　國　　111 　年　　8 　　月　　25　　日
                  刑事第四庭    審判長法　官  陳筱珮
                                      法　官  羅郁婷
                                      法　官  柯姿佐
以上正本證明與原本無異。
不得上訴。
                                      書記官  蔡硃燕
中　　華　　民　　國　　111 　年　　8 　　月　　29　　日
附錄：本案論罪科刑法條全文　　　　　　　　　　　　　　　
中華民國刑法第309條
公然侮辱人者，處拘役或九千元以下罰金。
以強暴犯前項之罪者，處一年以下有期徒刑、拘役或一萬五千元
以下罰金。